【裁判字號】    90,上易,537
【裁判日期】    900516
【裁判案由】    毒品危害防制條例
【裁判全文】
臺灣高等法院臺南分院刑事判決              九十年度上易字第五三七號  Ａ
      上  訴  人
      即  被  告  甲  ○  ○
右上訴人因違反毒品危害防制條例案件，不服臺灣雲林地方法院八十九年度易字第七
五四號中華民國九十年二月二十三日第一審判決（起訴案號：臺灣雲林地方法院檢察
署八十九年度毒偵緝字第八五號），提起上訴，本院判決如左：
      主      文
上訴駁回。
      事      實
一、甲○○前於民國（下同）八十七年間因犯竊盜罪，經台灣台南地方法院判處有期
    徒刑一年，並於八十八年四月十六日執行完畢。又於八十九年間因施用毒品案件
    ，經觀察、勒戒後，認無繼續施用毒品之傾向，由台灣台南地方法院檢察署檢察
    官於八十九年一月二十七日以八十九年度毒偵緝字第七號，為不起訴處分確定。
    詎甲○○不思悛悔，復基於施用第二級毒品之概括犯意，自八十九年二月初某日
    起至同年六月初某日止，連續在台南縣白河鎮○○街五０八號及台南縣白河鎮某
    廟內等處，以第二級毒品安非他命置於玻璃球內燒烤而吸食濃煙之方式，施用安
    非他命，約每七、八天施用一次。嗣於八十九年二月十日下午九時二十分許，為
    警在台南縣白河鎮白河里活動中心查獲，並扣得玻璃球一顆及吸管一支，且採其
    尿液送驗結果呈安非他命陽性反應；另於八十九年六月六日下午三時許，在台南
    縣白河鎮○○街五０八號為警查獲，並扣得安非他命一包（驗餘淨重０．０四０
    五公克），且採其尿液送驗結果呈安非他命陽性反應。經臺灣雲林地方法院以八
    十九年度毒聲字第七七二號裁定觀察、勒戒後，認有繼續施用毒品傾向，現送往
    臺灣臺中女子戒治所戒治中。
二、案經台南縣警察局白河分局報請臺灣台南地方法院檢察署呈請台灣高等法院檢察
    署令轉台灣雲林地方法院檢察署檢察官偵查起訴。
      理      由
一、訊據上訴人即被告甲○○對於右開事實，業經坦白承認，並有扣案之毒品安非他
    命一包、玻璃球一顆及吸管一支可資佐證，且被告二次為警查獲後所採集之尿液
    及查扣之粉劑一包、玻璃球一顆、吸管一支等物，經送驗結果尿液呈安非他命陽
    性反應，粉劑一包確係第二級毒品安非他命，玻璃球及吸管皆殘留有安非他命之
    成分，此有法務部調查局檢驗通知書三紙及憲兵司令部刑事鑑識中心鑑驗通知書
    一紙在卷足憑，足見被告確有連續施用第二級毒品安非他命之犯行。又被告前因
    施用毒品案件，經觀察、勒戒後，認無繼續施用毒品之傾向，由台灣台南地方法
    院檢察署於八十九年一月二十七日以八十九年度毒偵緝字第七號，為不起訴處分
    確定，有不起訴處分書在卷足憑，其於五年內再犯毒品危害防制條例第十條第二
    項之罪，經裁定送觀察、勒戒，認有繼續施用毒品傾向，有臺灣雲林地方法院八
    十九年度毒聲字第七七二號裁定及台灣雲林看守所附設勒戒處所八十九年八月二
    日雲所境總字第一四六六號函檢送之有繼續施用毒品傾向證明書一紙附卷可參。
    本件事證明確，被告犯行堪以認定，應依法論科。
二、核被告所為，係犯毒品危害防制條例第十條第二項之施用第二級毒品罪。被告持
    有安非他命之低度行為，應為嗣後施用之高度行為所吸收，不另論罪。其多次施
    用毒品行為時間緊接，所犯為犯罪構成要件相同之罪名，顯係基於概括犯意反覆
    為之，應依刑法第五十六條連續犯之規定，論以一罪，並加重其刑。被告前於八
    十七年間因犯竊盜罪，經台灣台南地方法院判處有期徒刑一年，並於八十八年四
    月十六日執行完畢，有臺灣高等法院被告全國前案紀錄表在卷可按，其於五年內
    再犯本件有期徒刑以上之罪，為累犯，應依刑法第四十七條之規定加重其刑，並
    遞加重其刑。又被告自八十九年二月十一日起至同年六月初某日間連續施用第二
    級毒品安非他命之犯行，雖未據起訴，惟與起訴部分有連續犯關係，屬裁判上一
    罪，為起訴效力所及，本院自得併予審理。
三、原審依據上述理由，適用毒品危害防制條例第十條第二項、第十八條第一項前段
    ，刑法第十一條前段、第五十六條、第四十七條，並審酌被告前因施用毒品，已
    送觀察、勒戒後，認無繼續施用毒品之傾向，並為不起訴處分確定後，竟又再犯
    本件之罪，一再沈溺於毒品，顯無悔改之意，及犯後坦承犯行，態度良好等一切
    情狀，量處有期徒刑柒月。並將扣案之第二級毒品安非他命一包（驗餘淨重０．
    ０四０五公克）、玻璃球一顆、吸管一支、，均依毒品危害防制條例第十八條第
    一項前段規定沒收銷燬之。其認事用法，核無違誤，量刑亦稱妥適，被告上訴意
    旨指摘原判決量刑過重，非有理由，應予駁回。
據上論結，應依刑事訴訟法第三百六十八條，判決如主文。
本案經檢察官蘇南桓到庭執行職務。
中    華    民    國      九十      年      五      月        十六      日
                                  臺灣高等法院臺南分院刑事第四庭
                                      審判長法官  陳    義    仲
                                            法官  蔡    崇    義
                                            法官  徐    財    福
右正本證明與原本無異。
不得上訴。
                                      法院書記官  王    全    龍
中    華    民    國      九十      年      五      月        十七      日
附錄：本判決論罪科
毒品危害防制條例第十條第二項
施用第二級毒品者，處三年以下有期徒刑。


司法院資訊處製作；財團法人民間司法改革基金會備份。
